# 请教陈版，关于同一控制下债权债务转让的会计处理及税务处理

提问人：山海 JJ 时间：2021-05-26 16:48:17
B公司为A公司（国有企业）全资子公司，A计划将B公司出售，故将B公司账面非经营性的债权债务承接过来，假设A公司承接B公司 50 万债权， 100 万债务。请教陈版： 1 、上述行为是否属于债务重组？ 2 、A公司承接时应该怎样做会计处理？涉及的损失可以企业所得税税前扣除吗？
3 、B公司的会计处理以及企业所得税情况？

回答人：chenyiwei
1 、不属于债务重组，因为债务人和债权人发生了改变，不满足债务重组定义中“不改变交易对手方”的要求。
2 、A公司承接时，理论上应作为新的债权债务的初始确认，按承接日的公允价值进行初始计量；实务中也可以接受按这些债权债务在B的原账面价值进行初始计量，差额调整对B公司的长期股权投资成本。
3 、B公司的会计处理，如果是无偿转移，则核销被转移的相关资产、负债项目，差额调整权益。